【裁判字號】    97,訴,6264
【裁判日期】    971231
【裁判案由】    清償借款
【裁判全文】
臺灣臺北地方法院民事判決              97年度訴字第6264號
原      告  台灣中小企業銀行股份有限公司
法定代理人  己○○
訴訟代理人  丙○○
            丁○○
            戊○○
被      告  甲○○
            乙○○
上列當事人間清償借款事件，本院於97年12月30日言詞辯論終結
，判決如下：
    主  文
被告應連帶給付原告新臺幣壹佰壹拾貳萬柒仟零壹拾肆元，及自
民國九十四年十一月十二日起至清償日止，按年息百分之二‧九
四五計算之利息，暨自民國九十四年十二月十二日起清償日止，
逾期在六個月以內部分，按上開利率百分之十，逾期超過六個月
部分，按上開利率百分之二十計算之違約金。
被告應連帶給付原告新臺幣壹拾貳萬仟肆佰壹拾貳元，及自民
國九十四年九月二十三日至清償日止，按年息百分之七‧九四三
計算之利息，暨自民國九十四年十月二十三日起至清償日止，逾
期在六個月以內部分，按上開利率百分之十，逾期超過六個月部
分，按上開利率百分之二十計算之違約金。
訴訟費用新臺幣壹萬仟肆佰柒拾肆元由被告連帶負擔。
    事實及理由
一、本件依兩造簽訂授信約定書第12條，合意以本院為管轄第ㄧ
    審法院；又被告經合法通知未於言詞辯論期日到場，核無民
    事訴訟法第386條各款所列情形，爰依原告之聲請，由其ㄧ
    造辯論而為判決，合先敘明。
二、原告主張被告甲○○於民國90年3月1日邀同被告乙○○為連
    帶保證人，向原告借款新臺幣（下同）122萬元 (下稱第一
    筆借款)及28萬元 (第二筆借款)，第一筆借款期間自90年5
    月11日起至110年5月11日止，寬限期自借款日起算3年，並
    自90年6月11日起依借款餘額按月繳息，寬限期屆滿自93年6
    月11日起，分204期，按月平均攤還本息。借款利息於政府
    補貼期間依中華郵政公司2年期定期儲金機動利率1.9 45%加
    1%減政府補貼年息0.85%計算利息，於政府不補貼時，利率
    按郵匯局2年期定期儲金機動利率1.945%加1%計息。第二筆
    借款期間自90年5月11日起至97年5月11日止，借款利息按年
    息8.2%暨付，嗣後原告基本放款利率調整時，自調整日起改
    按原告新通告基本放款利率加年息0.27%後計付。本息自借
    款日起，以1個月為1期，分84期平均攤還，上開二筆借款逾
    期償還本息時，本金自到期日起，利息自繳息日起，逾期在
    6 個月以內部分，按上開約定利率10%，逾期超過6個月部分
    ，按約定利率20%計收違約金，並約定如有任何一宗債務不
    依約清償本金時，債務視為全部到期。詎被告自94年12月11
    日及94年10月22日起即未依約攤還本息，依約債務視為全部
    到期，尚欠本金1,250,426元及如主文第一項及第二項所示
    之利息與違約金迄未清償。被告乙○○為連帶保證人應為被
    告甲○○所負債務負連帶清償責任。為此提起本訴，聲明求
    為如主文第一項及第二項所示之判決。
三、經查，原告主張上開事實，業據其提出與所述相符之借據暨
    授信約定書、增補契約書、還款明細查詢單等影本為證。被
    告經合法通知未到場爭執，復未提出書狀答辯供本院斟酌，
    依民事訴訟法第280條第3項準用同條第1項規定，視同自認
    原告之主張，自堪信原告主張之事實為真正。從而原告依消
    費借貸及連帶保證之法律關係提起本訴，求為如主文第ㄧ項
    及第二項所示之判決，即無不合，應予准許。
四、依民事訴訟法第385條第1項前段、第85條第2項，判決如主
    文。
五、本件訴訟費用為裁判費，金額確定為13,474元。
中    華    民    國    97    年    12    月    31    日
                  民事第三庭  法  官  黃明發
以上正本係照原本作成
如對本判決上訴，須於判決送達後20日內向本院提出上訴狀
中    華    民    國    97    年    12    月    31    日
                              書記官  陳怡如


司法院資訊處製作；財團法人民間司法改革基金會備份。
